【裁判字號】    97,上易,11
【裁判日期】    970729
【裁判案由】    恐嚇等
【裁判全文】
臺灣高等法院臺中分院刑事判決          97年度上易字第11號
上  訴  人
即  被  告  乙○○
            甲○○
上  一  人
選任辯護人  徐盛國律師
上  訴  人
即  被  告  丁○○
選任辯護人  鞠金蕾律師
上列上訴人等因恐嚇等案件，不服臺灣臺中地方法院96年度易字
第3973號中華民國96年9月7日第一審判決（起訴案號：臺灣臺中
地方法院檢察署96年度偵字第14499號），提起上訴，本院判決
如下：
    主  文
上訴駁回。
    事實及理由
一、本案經本院審理結果，認第一審判決認事用法及量刑均無不
    當，應予維持，並引用第一審判決書記載之事實、證據及理
    由（如附件，惟原判決理由中，漏敘依中華民國九十六年罪
    犯減刑條例減刑部分，由本院逕予補充記載，詳如後述）。
二、上訴人即被告（以下稱被告）乙○○於本院審理中，雖為認
    罪之陳述，惟辯稱：本件與前案係使用同一本存摺，前案已
    經判過了，本件重複判決云云；被告甲○○矢口否認有本件
    犯行，辯稱：本案伊未參與，郵局的存摺、提款卡並不是伊
    交給丙○○，是丙○○在未告知伊的情況下拿走的，伊也有
    去報遺失云云；被告李孟珊於本院審理中，已為認罪之陳述
    。
三、經查原判決對於認定被告等犯罪所依憑之證據，已經詳細調
    查審酌，均無違證據及論理法則。而被告等於原審準備程序
    時，對於檢察官起訴之犯罪事實，均為認罪之陳述（見原審
    卷第41頁）；於原審審理中，對於上開犯罪事實，亦均未加
    爭執。因此，被告等於本院翻異前供，顯係嗣後卸責或避重
    就輕之詞，均不足採。而被告甲○○之選任辯護人於本院審
    理中雖稱：被告甲○○之郵局存摺、提款卡等係遭丙○○不
    告而取，有去報遺失而掛失止付云云。經本院向台中郵局調
    取大里草湖郵局第000000-0號甲○○帳戶客戶歷史交易清單
    核閱結果，發現被告甲○○之郵局帳戶於95年10月25日辦理
    掛失後，隨即於95年10月27日辦理掛失解除（見本院卷第10
    4頁）。被告甲○○之選任辯護人又另行主張：為何會解除
    掛失被告甲○○並不知情。被告甲○○亦稱：我並沒有去辦
    理解除掛失云云（見本院卷第118頁反面）。再經本院向台
    中郵局調取辦理掛失解除之撤銷掛失止付申請書、甲○○身
    分證影本、詳細之客戶歷史交易清單等資料（見本院卷第12
    5至129頁）。被告甲○○始供認該撤銷掛失止付申請書上之
    簽名，係其簽名無訛。復經本院勘驗郵局函覆身分證影本及
    被告甲○○當庭所提之身分證正本，二者完全相符。可見被
    告甲○○確有先行辦理掛失後，再親自撤銷掛失止付之行為
    ，由此可見，該存摺本在辦理掛失止付及撤銷掛失止付前後
    ，均在被告甲○○持有及使用中，其所辯係在不知情之情形
    下，被丙○○擅自取用一節，自非可採。再按刑法修正後關
    於犯罪行為之個數，應回歸數罪併罰之基本原則，而被告等
    或係家屬成員，或係具有男女朋友之密切關係，且被告等除
    本件犯罪行為之外，在前亦有相同之犯罪行為，且經法院判
    處罪刑在案，有臺灣高等法院被告前案紀錄表在卷可稽。顯
    見被告等就恐嚇取財部分，係以自己參與犯罪之意思，且相
    互間有犯意聯絡及行為分擔之情形，自應依共同正犯論擬，
    而與一般單純提供人頭帳戶予詐欺集團，幫助犯罪而未參與
    共同實施犯罪之情形有間，自難等同視之，被告等之行為，
    並不符合幫助犯之情形，自無依幫助犯論處之餘地。又關於
    恐嚇取財部分，被告等所恐嚇之對象，均不相同，時間亦有
    先後之分，所侵害之法益亦各自獨立，應依刑法數罪之規定
    ，予以分論併罰，與前案確定判決，並無裁判上一罪或實質
    上一罪之關係，自非前案確定判決效力所及，不論警方是否
    先後移送偵辦，均無解於被告等之刑責，併予敘明。至於被
    告等請求從輕量刑，給予易科罰金之機會一節，本院審酌被
    告等前後犯罪之次數甚多，所造成社會治安之損害非小，於
    法院審理中雖部分有為認罪之陳述，惟仍未能全部坦承犯行
    ，尤其被告甲○○一再飾詞狡辯，耗費寶貴之司法資源，且
    原判決之量刑亦屬妥適，並無過重之處，應予維持。而被告
    李孟珊縱於事後將所恐嚇之金額，匯還被害人，亦仍難作為
    改變原判決量刑之依據。綜上所述，本件被告等之上訴，仍
    不足以動搖原判決之基礎，均無理由，應予駁回。
四、經查中華民國九十六年罪犯減刑條例，於民國96年7月4日經
    總統令公布，於96年7月16日施行，被告等犯罪之時間，係
    在96年4月24日以前，且所犯之罪符合該條例所規定得予減
    刑之情形，均應依該條例諭知其宣告刑及減得之刑。而原判
    決已於主文中分別諭知被告等之宣告刑，並均諭知減得之刑
    ，雖於判決理由中漏未記載依照中華民國九十六年罪犯減刑
    條例減刑之旨。然此項疏漏，係屬顯然之錯誤，尚不影響原
    判決之結果，僅由本院逕予更正補充記載即可，附此敘明。
五、據上論斷，應依刑事訴訟法第373條、第368條，中華民國九
    十六年罪犯減刑條例第2條第1項第3款、第7條、第10條，判
    決如主文。
本案經檢察官戊○○到庭執行職務。
中    華    民    國    97    年    7     月    29    日
            刑事刑十一庭  審判長法  官  陳  朱  貴
                                法  官  何  志  通
                                法  官  郭  同  奇
上列正本證明與原本無異。
不得上訴。
                                書記官  康  孝  慈
中    華    民    國    97    年    8    月      1    日


司法院資訊處製作；財團法人民間司法改革基金會備份。
